

[REPI REPALDI]

Lebak, Banten, 42391 | +62 813-1434-6884 | repirepaldi12@gmail.com

Linkedin: https://www.linkedin.com/in/repi-repaldi-0bb109221/
Portofolio: https://repirepaldi12.github.io/My-Portofolio/

Tentang Saya

Saya Repi Repaldi, Sarjana Teknik Informatika dari Universitas Serang Raya dengan IPK 3,94 pada tahun 2022. Saya sangat senang bekerja dalam Tim maupun secara individu. Saya mudah belajar teknologi baru, komitmen tinggi pada pekerjaan. Saya memiliki pengalaman kerja sebagai freelancer IT selama 3 tahun dalam Troubleshooting Perangkat Hardware/Software serta developer website dan saya juga kerja sebagai Asisten Laboratorium Teknologi di Kampus selama 1 tahun dalam pemeliharan komponen Komputer dan Pengalaman magang MBKM sebagai Unity Programmer di PT. Assemblr Teknologi Indonesia dalam membuat Aplikasi Game Augmented Reality (AR) selama 6 bulan dan pengalaman magang lainnya sebagai IT Support Specialist di Kantor BAPPEDA Kabupaten Serang selama 2 bulan untuk menangani perangkat lunak serta hardware dan magang sebagai Network Engineer di Banten Cyber selama 6 bulan untuk maintenance jaraingan. Saya sekarang memiliki minat untuk berkarir pada posisi di bidang Teknologi dan Informasi terutama pada posisi yang di buka oleh perusahaan ibu/bapak sekarang.

Kemampuan & Kompetensi

- Microsoft Office
- Adobe Photoshop
- Canva
- Figma
- Wireframe UI/UX
- Hardware/Software

- Wordpress
- Database Mysql
- Bahasa Pemerogramman Html, Css, Javaskript, Php, Golang, Kotlin, C#, Api, Devops Frontend, React Js,
- Firamework Laravel, Codeigniter, Bootstrap, Tailwind, React Native, Node js

Pengalaman Kerja

Bootcamp Niomic - PT Cerdaskan Generasi Bangsa (Jakarta, Indonesia)

Full Stack Programming (Desember 2022 - Sekarang)

• Mempelajari Bahasa Pemerograman Frontand Dan Backand

Magang PT. Assemblr Teknologi Indonesia (Bandung, Indonesia)

Unity programmer Intern (Agustus 2021 - Januari 2022)

 Bertanggung jawab dalam menjalankan Software Unity dengan Bahasa Pemerograman C#, Java, dan Python untuk membuat Aplikasi Game Augmented Reality (AR), Mockup Aplikasi, Testing Aplikasi serta Merancang Database Menggunakan MYSQL dan Firebase serta Dokumentasi Aplikasi.

UPT Laboratorium Komputer Universitas Serang Raya (Serang, Indonesia)

Asisten Laboratorium Komputer (Maret 2020 - Febuari 2021)

Bertanggung Jawab Dalam Pemeliharaan Laboratorium Komputer Dan Jaringan Sekaligus

Sebagai Asisten Dosen Mata Kuliah Pemrograman Web & Mobile Serta Multimedia Yang Meliputi Desain Grafis, Video Editing, Dan Desain Ui/Ux.

Freelancer Bidang Teknologi dan Informasi (Serang, Indonesia)

freelancer IT (Maret 2019 - Febuari 2021)

 Bertanggung Jawab Dalam Menyelesaikan Troubleshooting Perangkat Hardware/Software Serta Instalisasi Sistem Oprasi Pada Perangkat Computer Client Dan Membuat Suatu Program Website Untuk Tugas Akhir Dari Mahasiswa Serta Multimedia Yang Meliputi Desain Grafis, Video Editing, Dan Desain Ui/Ux.

Magang Badan Perencanaan Pembangunan Daerah Kabupaten serang (Serang, Indonesia) IT Support Specialist (Febuari 2020 - Maret 2020)

 Bertanggung Jawab Dalam Troubleshooting Hardware /Software, Meningkatkan Performa Komputer Dan Mengatasi Virus. Membuat Website Sistem Penerimaan Pegawai Honorer Dan Membantu Membuat Laporan Rencana Kerja Menggunakan Aplikasi Renja, Serta Surat Masuk Dan Surat Keluar Perusahaan.

Magang Network Banten Cyber (Serang, Indonesia)

Network Engineer (Agustus 2019 - Januari 2020)

 Bertanggung Jawab Membuat Desain Jaringan Topologi, Memantau Penggunaan Jaringan, Membuat Perencanaan Dan Topologi Jaringan Untuk Pemecahan Masalah Seperti Mengkonfigurasi Alamat IP, LAN, Router Dan Memaksimalkan Kinerja Jaringan Melalui Pemantauan Dan Pemecahan Masalah Yang Berkelanjutan.

Pendidikan

Universitas Serang Raya (2018-2022)

S1 Teknik Informatika - IPK 3,94

- Aktif Mengikuti Organisasi Himpunan Mahasiswa Teknik Informatika (HIMATIF) Devisi Keorganisasian
- Membantu Mengembangkan Sebuah Kewirausahaan Yang Ada Di Desa Waringin Dengan Mengadakan Seminar Mengenai Kulit Melinjo Kepada Warga Dengan Menjadikan Kripik Yang Bisa Menjadi Sebuah Ladang Bisnis Bagi Warga Sekitar Pada Program Kuliah Kerja Mahasiswa

Penghargaan

Universitas Serang Raya (2018-2022)

S1 Teknik Informatika - IPK 3,94

- Mendapatkan Penghargaan Nilai IPK Terbaik di Kampus
- Menerima Beasiswa UKT dari UPT Laboratorium Komputer Selama 1 Tahun
- Menerima Beasiswa Peningkatan Prestasi Akademik (PPA) Selama 2 Tahun

Pelatihan

Niomic

Platfrom Bootcamp Niomic 2022 - 2023

Fulstack Programming

Skill Academy

Platfrom Pelatihan Ruang Guru 2020 – 2022

- Dasar Mobile Pragramming Android
- Mastering Mobile Android
- Dasar Programming Untuk Data science
- Microsoft Office Untuk Pemula
- Kuasai Adobe ilustator Untuk Pemula
- Dasar Pemerograman phyton